臺灣桃園地方法院刑事裁定　　　　　　　　100年度自字第4號
自　 訴　 人　王陳妙玉
自訴人代理人　羅水明律師
被　　　　告　張志信
上列被告因竊佔案件，經自訴人提起自訴，本院裁定如下：
    主  文
自訴駁回。
    理  由
一、自訴意旨略以：桃園縣八德市○○段210地號土地為自訴人
    王陳妙玉所有，詎被告張志信竟基於意圖為自己不法所有之
    犯意，於民國95年1月間起，竊佔自訴人上開土地，以砂石
    填平做為其所有車牌號碼2858-FP 、CY-2459 號自小客車之
    停車場使用，自訴人獲知後，即於99年10月3 日、同年10月
    9 日、10月23日及11月6 日到現場查看，發現自訴人上開土
    地確為被告擅自佔用，嚴重侵害自訴人權利，因認被告涉犯
    刑法第320 條第2 項之竊佔罪嫌等語。
二、按法院或受命法官於自訴案件第一次審判期日前訊問及調查
    結果，如認為案件有刑事訴訟法第252條至第254條之情形者
    ，得以裁定駁回其自訴，同法第326條第3項定有明文。
三、再按犯罪事實應依證據認定之，無證據不得推定其犯罪事實
    ；又不能證明被告犯罪者，應諭知無罪之判決，刑事訴訟法
    第154條、第301條第1項分別定有明文。復按刑法第320條第
    2 項之竊佔罪，係以行為人意圖為自己或第三人不法之利益
    ，而竊佔他人之不動產，為其構成要件；竊佔不動產須有不
    法利益之意圖，而基於不法佔有使用之故意，並有不法佔有
    使用之行為；其不法利益固不必至不法所有之程度，惟仍必
    須行為人有擅自佔有使用以獲利之意思始可。再者，由於不
    動產與動產本質之不同，不動產之新佔有支配關係須具有繼
    續性及排他性，始足當之。
四、本件自訴人認被告張志信涉有刑法第320條第2項之竊佔罪嫌
    ，無非係以桃園縣八德市○○段210地號土地登記謄本、地
    籍圖謄本、土地複丈成果圖各1份、照片20幀為憑等為其主
    要論據。訊據被告則堅詞否認有何竊佔之犯行，辯稱：我從
    未用水泥去舖地，也沒去整地，2858-FP及CY-2459號車子都
    是我的，我的車子只是臨時停在該處，我是下班後約晚上6
    、7 點停，假日如果有位子也會停，社區很多車子也都停在
    那邊，我以為那是水利地，沒有人跟我講那是私人的地，且
    該空地亦有其他汽機車臨時停放，我接獲自訴狀後，才知道
    是私人土地，就不敢再停放車子了等語。經查：
（一）自訴人提出之土地登記謄本、地籍圖謄本及土地複丈成果
      圖，僅能證明桃園縣八德市○○段210地號土地確為自訴
      人所有及該土地之所有權範圍，惟無法證明其上何部分之
      土地遭被告所竊佔及被告竊佔之範圍為何；自訴人亦未能
      提出證據證明被告有自95年1 月間起即竊佔該空地、即其
      竊佔之方式為以砂石填平該空地，復無法證明被告係排除
      自訴人對該空地之監督管領力進而由自己使用之事實，自
      訴人所指被告前揭犯行，已難認為真。
（二）再依自訴人提出之現場照片觀之（見本院審自字卷第4至7
      頁、自字卷第11頁），該空地上或周圍並未設置圍籬或其
      他障礙物，以排除他人之使用，且依被告所提出之現場照
      片觀之（見審自字卷第26、28頁），該空地上亦停有被告
      上開2 部自小客車以外之其他車輛，甚至自訴人其後自己
      提出之現場照片中（見自字卷第11頁），皆未見其上停有
      被告上開2 部自小客車，是均難認被告對自訴人上開土地
      之佔有支配關係有何排他性可言。再查，自訴人所提之照
      片僅能證明99年10月3 日、同年10月9 日、10月23日及11
      月6 日於自訴人前往現場拍攝相片之該時，被告車輛有停
      放自訴人所有空地之事實，無從擴張即認被告就自訴人之
      土地有自95年1 月間起即繼續使用至今之可言。且自訴代
      理人於本院訊問時亦陳稱自訴人先生看到被告停車時，有
      向被告表示此為自訴人之土地，被告說以後不停了，但被
      告仍然有停等語（見自字卷第6 頁反面），顯然自訴人亦
      不爭執被告並無排除自訴人就該不動產上之監督管領力、
      進而成立一個自己使用之新佔有支配關係。
（三）綜上，應認被告無非為求停車之便，未經土地所有權人之
      同意，即擅自於該土地上暫時停車，衡情其主觀上應無將
      該土地據為己有之犯意，且客觀上而言，被告僅於夜間下
      班時間前去停車，於上班後之日間則並未於該地停放車輛
      ，且該處既亦停放其他車輛，則被告顯無排他且繼續使用
      之情形至明。自訴人亦未能舉證證明被告有何意圖為自己
      不法利益而為竊佔之犯行，被告所為既核與刑法上之竊佔
      罪之構成要件不相當，且其犯罪嫌疑亦有不足，揆諸前揭
      說明，本件自訴應予駁回。
據上論結，應依刑事訴訟法第326條第3項、第252條第10款裁定
如主文。
中    華    民    國   100    年    5     月    17    日
                  刑事第三庭    法  官  楊麗文
以上正本證明與原本無異。
如不服本裁定，應於裁定送達後5 日內向本院提出抗告狀。
                                書記官  柯凱騰
中    華    民    國   100    年    5     月    17    日